【裁判字號】    97,交聲,88
【裁判日期】    970611
【裁判案由】    聲明異議
【裁判全文】
臺灣臺南地方法院交通事件裁定          97年度交聲字第88號
移送機關    交通部公路總局嘉義區監理所臺南監理站
異議人即    甲○○
受處分人
上列受處分人因違反道路交通管理處罰條例案件，對於交通部公
路總局嘉義區監理所台南監理站民國97年1月14日所為之裁決處
分（處分案號：嘉監南字第裁00-000000000號）聲明異議，本院
裁定如下：
    主  文
原處分撤銷。
    理  由
一、原處分意旨略以：受處分人即異議人甲○○（下稱異議人）
    所有車牌號碼Ｎ八－五五０九號自小客車，因不依限於民國
    九十六年四月十六日參加定期檢驗，逾定檢日期六個月以上
    ，經原處分機關即交通部公路總局嘉義區監理所台南監理站
    查證屬實，依道路交通管理處罰條例（下稱處罰條例）第十
    七條第一項之規定，裁處異議人罰鍰新臺幣（下同）一千四
    百元並註銷牌照。
二、本件異議意旨略以：異議人對本件違規並不爭執，但因異議
    人從未收到應於九十六年四月十六日參加定期檢驗之通知，
    故不知要去驗車，為此聲明異議等語。
三、按行為人有處罰條例之情形者，應填製舉發違反道路交通管
    理事件通知單（以下簡稱舉發通知單），並於被通知人欄予
    以勾記，其通知聯依下列規定辦理：二、受處分人非當場被
    查獲之駕駛人或行為人，舉發機關應另行送達之；處理違反
    道路交通管理事件，有關文書送達之程序，依行政程序法送
    達之規定，道路交通管理事件統一裁罰標準及處理細則（下
    稱處理細則）第十一條第一項第二款、第五條分別定有明文
    。故依上開規定，倘若為逕行舉發違規案件，舉發通知單自
    應另行送達受處分人，使其知應到案日期，並行使處罰條例
    第八十五條第一項規定之歸責舉證及處理細則第三十七條規
    定之陳述權利，始為適法，如未經合法送達受處分人，處罰
    機關自無從據以裁罰，合先敘明。
四、經查：本件依據原處分機關郵寄舉發違反道路交通管理事件
    通知單（南監車字第42608799號）上之郵寄地址為「台南市
    ○區○○路六０一巷二十七號之一」，此有上開舉發通知單
    附卷可考，而異議人之住所雖亦為「台南市○區○○路六０
    一巷二十七號之一」，然上開地址業於八十四年六月十五日
    經門牌整編為「台南市○區○○路四五一巷二十九號之一」
    ，亦有台南市北區戶政事務所九十七年四月一日南市北戶字
    第０九七０００一六八九號函附異議人之戶籍謄本在卷可參
    ，再者，本件舉發機關以門牌整編前地址郵寄舉發通知單，
    造成郵政機關以查無此址而退回後，並未再為送達等情，有
    卷附原處分機關九十七年三月十三日嘉監南字第０九七０一
    ０五六二八號函及函附之舉發單郵寄信封影本可佐，是此，
    上開舉發通知單即未經合法送達予異議人，原處分機關未予
    詳查，對異議人逕予裁決，尚難認為允當，自應由本院將原
    處分撤銷，由原處分機關再依相關程序處理，以資適法。
五、據上論結，應依道路交通管理處罰條例第八十七條第二項、
    道路交通案件處理辦法第二十條前段，裁定如主文。
中    華    民    國    97    年    6    月    11    日
                  交通法庭法  官  鍾邦久
以上正本證明與原本無異。
如不服本裁定應於送達後5日內向本院提出抗告狀。
                          書記官  蔡明峰
中    華    民    國    97    年    6    月    11    日


司法院資訊處製作；財團法人民間司法改革基金會備份。
